【裁判字號】    97,訴,450
【裁判日期】    980619
【裁判案由】    違反毒品危害防制條例
【裁判全文】
臺灣屏東地方法院刑事判決               97年度訴字第450號
公  訴  人  臺灣屏東地方法院檢察署檢察官
被      告  丁○○
                    （另案執行）
選任辯護人  林維毅律師
上列被告因違反毒品危害防制條例案件，經檢察官提起公訴（96
年度偵續字第31號），本院判決如下：
    主  文
丁○○無罪。
    理  由
一、公訴意旨略以：被告丁○○明知海洛因、甲基安非他命為毒
    品危害防制條例列管之第一級、第二級毒品，不得非法持有
    、販賣，竟意圖營利，基於販賣第一級、第二級毒品之概括
    犯意，向真實姓名年籍不詳綽號「狗仔」之成年男子販入海
    洛因、甲基安非他命後，在其與戊○○（另為不起訴處分）
    所共同租屋位於屏東縣東港鎮○○里○○街30號住處，利用
    磅秤秤重予以分裝成小包裝，再以每小包新臺幣（下同）50
    0 元至1,000 元不等之價格，自94年3 月間起，以其所有00
    00000000（和信）、0000000000（亞太）號及戊○○所有00
    00000000（和信）、0000000000（遠傳）、0000000000（台
    灣大哥大）號手機為聯絡工具，在附表所示時間、地點，連
    續多次販賣給己○○、甲○○、丙○○、庚○○、乙○○、
    辛○○等人施用。嗣經警接獲線報後，於94年3 月22日15時
    30分許，持搜索票在上址搜索，並扣得第一級毒品海洛因28
    小包（淨重6.40公克，毛重12.45 公克）、第二級毒品甲基
    安非他命1 小包（毛重1.41公克）、注射針筒54支、空夾鍊
    袋154 只、電子磅秤1 台、吸食器1 組、削尖吸管1 支、現
    金42,400元、葡萄糖1 包（毛重3063公克）及行動電話（含
    SIM 卡）5 支等物，因認被告涉有販賣第一級毒品海洛因、
    第二級毒品甲基安非他命罪嫌云云。
二、按犯罪事實應依證據認定之，無證據不得認定犯罪事實；不
    能證明被告犯罪者，應諭知無罪之判決，刑事訴訟法第154
    條第2 項、第301 條第1 項分別定有明文。又事實之認定，
    應憑證據，如未能發現相當證據，或證據不足以證明，自不
    能以推測或擬制之方法，為裁判基礎；且認定犯罪事實所憑
    之證據，雖不以直接證據為限，間接證據亦包括在內，然而
    無論直接證據或間接證據，其為訴訟上之證明，須於通常一
    般之人均不致有所懷疑，而得確信其為真實之程度者，始得
    據為有罪之認定，倘其證明尚未達到此一程度，而有合理之
    懷疑存在而無從使事實審法院得有罪之確信時，即應由法院
    為被告無罪之判決，有最高法院40年台上字第86號判例、76
    年台上字第4986號判例可資參照。且按認定犯罪事實應依證
    據，為刑事訴訟法所明定，故被告否認犯罪事實所持之辯解
    ，縱屬不能成立，仍非有積極證據足以證明其犯罪行為，不
    能遽為有罪之認定，亦有最高法院30年上字第1831號判例意
    旨可資參照。
三、公訴意旨認被告犯有販賣第一級毒品海洛因、第二級毒品甲
    基安非他命罪嫌，係以證人李啟蒙、甲○○、丙○○、庚○○、乙○○、楊先溫、己○○於警詢、偵查中之證述，及扣
    案物品、法務部調查局94年5 月24日調科壹字第240003619
    號鑑定通知書及行動電話雙向通聯紀錄各1 份為論據。訊據
    被告固不否認上開扣案之第一級毒品海洛因、第二級毒品甲
    基安非他命、注射針筒、吸食器均為其所有，惟堅詞否認有
    上開犯行，並辯稱：毒品都是自己要吸食的，分裝是為何不
    要吸食過量毒品等語（見94年核退字第272 號卷第7 至8 頁
    ）。
四、證據能力之判斷：
  (一)按刑事訴訟法第159 條之2 規定：被告以外之人於檢察事務
    官、司法警察官或司法警察調查中所為之陳述，與審判中不
    符時，其先前之陳述具有較可信之特別情況，且為證明犯罪
    事實存否所必要者，得為證據。其所謂「具有較可信之特別
    情況」（即學理上所稱之「特信性」），係指其陳述係在特
    別可信為真實之情況下所為者而言。例如被告以外之人出於
    自然之發言、臨終前之陳述，或違反自己利益之陳述等特別
    情形均屬之。蓋被告以外之人在類此特別情況下所為之陳述
    ，就通常而言，其虛偽之可能性偏低，可信之程度較高，若
    該項陳述為證明犯罪事實存否所必要，依上規定，自得構成
    傳聞法則之例外，而承認其證據能力。上開規定所指「具有
    較可信之特別情況」，係屬傳聞證據例外取得證據能力之特
    別要件，與一般供述證據必須具備任意性之證據能力要件有
    別，二者不可混為一談。故被告以外之人於檢察事務官、司
    法警察官或司法警察調查中所為與審判中不符之陳述，縱係
    出於自由意思，然仍必須具備「具有較為可信之特別情況」
    及「證明犯罪事實存否所必要」之要件，始能採為證據。不
    能僅以被告以外之人在檢察事務官、司法警察官或司法警察
    調查中所為與審判中不符之陳述係出於其自由意思，即謂具
    有特別可信之情況，而採為犯罪之證據（最高法院94年度台
    上字第5490號判決參照）。
  (二)查本件證人甲○○、丙○○、庚○○、乙○○、辛○○雖於
    警詢均陳述被告確實有販賣毒品等語，惟販賣毒品行為向來
    為我國政府所嚴加禁絕，且毒品危害防制條例所規定販賣毒
    品罪之法定刑甚重，因而販賣毒品多屬隱密且個別為之，衡
    諸常情雖有多數人均向同一行為人購買毒品之情形，惟因各
    該購毒者彼此間未必實際見聞其他人購買毒品種類、詳細時
    間、地點、價格或數量等事實，故原則上除有積極事證或在
    場見聞交易過程之人可資證述販賣毒品構成要件事實，據此
    採為購買毒品者所為證述之補強證據外，法院應就行為人各
    次販賣毒品事實分別獨立視之，要不得徒以不同購毒者均指
    述向同一被告購買毒品、或單一購毒者單方面指述其於遭警
    查獲前業已多次向被告購買毒品，即遽為不利於被告之認定
    ，而本案除查無其他積極事證得以佐證證人、甲○○、丙○○、庚○○、乙○○、辛○○於警詢之陳述有何特別可信為
    真實之情況，且上開證人於偵查中亦均證稱均無向被告購買
    毒品等語，足見上開證人於警詢中之陳述係屬傳聞證據，且
    未構成傳聞法則之例外，應均無證據能力。
  (三)證人己○○於警詢所為證詞之證據能力部分：
  (1)按被告以外之人於審判時已死亡，或有滯留國外或所在不明
    而無法傳喚或傳喚不到之情形者，其於司法警察調查中所為
    之陳述，經證明具有可信之特別情況，且為證明犯罪事實之
    存否所必要者，得為證據，刑事訴訟法第159 條之3 第1 款
    、第3 款分別定有明文。查證人己○○經本院傳喚均未到庭
    ，且拘提無著，有送達證書及拘提報告書在卷可憑（見本院
    卷第68至69頁、第115 至116 頁、第230 至233 頁）。惟觀
    之證人己○○於94年3 月20日中午12時39分於警詢時第1 次
    筆錄證稱：「（妳因何事為警請至本分局製作筆錄？）我是
    經警方所提供之超商持刀強盜相片發現相片中之犯嫌確定是
    我所認識之乙名綽號『加能仔』之男子，所以才為製作筆錄
    」、「（警方所提供之強盜案犯嫌之相片發生時、地為何？
    ）警方所提供之相片是於九十四年三月九日二十二時二十分
    在屏東縣東港鎮○○里○○路一六九號（屏東巨蛋超商）內
    遭強盜案之乙名頭戴半罩式安全帽及戴眼鏡男子」、「（妳
    是如何認定該男子是『加能仔』之男子？）經警方提供之相
    片中，我是依據他所身著之紅色夾克、黑色長褲及渠戴之眼
    鏡。且相片中之男子與『加能仔』之身材完全相符，所以我
    更能確定該男子是『加能仔』」、「（『加能仔』之真實姓
    名、戶籍住址、現住地如何? 是否為警方所提示之口卡片及
    人犯相片此人？）『加能仔』正是警方所提示之口卡片此人
    。其真實姓名叫丁○○、59年11月01日生、身分證號碼Ｚ000
    000000號、戶籍地：屏東縣新園鄉○○村○○路六十四號、
    現住於屏東縣東巷鎮○○里○○路三十號」、「（最近於何
    時、地發現丁○○身著該做案用之紅色夾克及黑色長褲？）
    我於九十四年三月十三日十二時許在屏東縣東港鎮○○路附
    近發現他身著紅色夾克及黑色長在東港鎮○○里○○街附近
    徒步沿街散步」、「你是否曾發現丁○○他有騎乘做案用機
    車（如相片）？）我未曾發現」、「（你還有無發現丁○○
    其他不法事證？）我發現他有施用第一級毒品海洛因及第二
    級毒品安非他命之習性」、「妳為何要舉發丁○○之不法行
    為？）我發現他除施用毒品，每日均遊手好閒，不務正業，
    所以我才要舉發他」等語（見94年警聲搜字第299 號卷第6
    至8 頁）。
  (2)證人己○○於同日下午1 時15分第二次警詢時又證稱：「妳
    於第一次筆錄向警方陳述真實姓名為丁○○之綽號「加能仔
    」（五十九年十一月一日生，身份證統號為Ｚ000000000）男
    子目前係居住在屏東縣東港鎮○○里○○路三十號，妳係如
    何得知丁○○目前之居住地？）大約在九十四年三月初左右
    丁○○有帶我去過並告訴我說他目前居住的這個地方是向別
    人租房子」、「（九十四年三月初左右丁○○有帶妳至屏東
    縣東港鎮○○里○○路三十號做何事？）我當時是向他買第
    一級毒品海洛因，當我把錢拿給他後，他說身上並沒有帶，
    接著他就帶我到屏東縣東港鎮○○里○○路三十號取貨」、
    「（妳於九十四年三月初左右以何價錢向丁○○購買多少第
    一級毒品海洛因？）當時我是以新台幣伍佰元之價錢向丁○○購買壹小包毒品海洛因」、「（妳係於何時開始向丁○○
    購買第一級毒品海洛因？）大約是在九十四年二月中旬開始
    向他購買第一級毒品海洛」、「（你如何向丁○○購買第一
    級毒品海洛因？）每次都是我打電話聯絡他後，雙方約定地
    點見面後才交易」、「（丁○○之聯絡電話為何？）我記不
    起來了」、「（妳都在何處與丁○○交易第一級毒品海洛因
    ？）先前都在屏東縣東港鎮寶島眼鏡旁的巷子內，直到九十
    四年三月初後都是在他於屏東縣東港鎮○○里○○路三十號
    前交易」等語（見同上卷第9至10頁）。
  (3)由上開證人己○○之前後證述可知，其係先經警方提供超商
    持刀強盜相片供其觀看後，方於警詢時僅憑照片中該人之紅
    色夾克、黑色長褲及配戴之眼鏡、身材即可明確指證該人即
    為被告，惟觀之警方提供之照片，該人頭戴安全帽及口罩，
    顯然並無法辨識該犯罪嫌疑人之臉孔，而其所穿著之紅色夾
    克、黑色長褲、眼鏡及身材屬一般體型，均非有特殊標示、
    特徵（見同上卷第17至18頁），且照片亦非清晰，顯然並無
    法僅憑該照片上之穿著、配件、體型，即可辨別該犯罪嫌疑
    人為何人；且證人己○○既非強盜案件之目擊證人，豈能隨
    即就強盜案件之發生時、地為清楚證述；況證人己○○除能
    辨識該犯罪嫌疑人為被告外，竟就被告之身份、年籍、住居
    所地址亦均能明確清楚證述，而證人己○○卻又證稱其與被
    告僅為朋友關係，故其上開證詞顯與常情有違，尚有可疑。
    另證人己○○第一次警詢時僅證稱被告僅有施用毒品犯行故
    要舉發被告；惟於同日下午緊接又進行之第二次警詢時卻又
    證稱其有至被告位於屏東縣東港鎮○○里○○路30號之居所
    向被告購買第一級毒品海洛因云云，其證詞亦先後不一，且
    均與常情有違，此外，亦查無其他具有可信之特別情況，故
    依前揭說明，證人己○○於警詢之證述，應無證據能力。
  (四)按傳聞法則之重要理論依據，在於傳聞證據未經當事人之反
    對詰問予以核實，乃予排斥，惟若當事人已放棄對原供述人
    之反對詰問權，於法院審判時表明同意該等傳聞證據可作為
    證據，基於證據資料愈豐富，愈有助於真實發現之理念，並
    貫徹刑事訴訟法修法加重當事人進行主義之精神，確認當事
    人對於證據能力有處分權之制度，傳聞證據經當事人同意作
    為證據，法院認為適當者，亦得為證據。另當事人於調查證
    據時，對於傳聞證據表示「沒有意見」、「對於證據調查無
    意見」，而未於言詞辯論終結前聲明異議，應視為已有將該
    等傳聞證據採為證據之同意，此刑事訴訟法第159 條之5定
    有明文。檢察官、被告及選任辯護人於本院準備程序時已表
    示對於全案卷證證據（除上開證人於警詢時之證述外）之證
    據能力均無意見，且同意作為本案之證據（本院卷第51頁）
    ，依刑事訴訟法第159 條之5 之規定，檢察官、被告及選任
    辯護人已同意本案所有證據均有證據能力，本院斟酌該等證
    據並非非法取得，亦無證明力明顯過低之情形，是該等證據
    ，均得採為證據。
五、經查：
  (一)證人甲○○於本院審理時到庭具結證稱：「（是否認識被告
    ？）認識」、「（他的綽號是什麼？）綽號『加能仔』」、
    「（交情如何？）只是認識」、「（於94年間有無向他買過
    海洛因？）沒有」、「（於94年4 月25日在東港分局刑事組
    說被告賣了4 次毒品海洛因給你，是否如此？提示95偵字第
    1876號警卷第18頁至第20頁）筆錄是警察叫我這樣講的，那
    一個警察我不知道」、「（你跟何人買毒品？）是跟一個叫
    做『阿文仔』買的，我從來沒有跟被告買過毒品」等語（見
    本院卷第107 至108 頁）。
  (二)證人丙○○於本院審理時到庭具結證稱：「（是否認識庭上
    的被告？）我不認識」、「（有一個綽號『加能仔』的人是
    否認識？）我不認識」、「（你94年度間都是跟誰購賣毒品
    甲基安非他命？）我當時並沒有固定跟同一人購買」、「（
    有無跟庭上的被告買過毒品？）沒有」、「（提示95年偵字
    第1876號第22頁，並朗讀要旨；為何在你於94年月29日的警
    訊筆錄有陳述你有於97年3 月20日下午1 時許在屏東縣新園
    鄉鹽埔村進德大橋下與被告購買甲基安非他命？）我沒有講
    過這些話」、「（警訊筆錄的簽名是否為你所簽？）是的」
    、「（為何你不認識「加能仔」，你在警訊筆錄後面簽名？
    ）這個人我不認識，我沒有說過這些話」、「（你有無看警
    察如何紀錄筆錄？）我不認識字」、「（被告的電話你是否
    知道？）我不認識被告所以沒有被告電話」、「（你不認識
    字，你為何可以簽名？）警察叫我簽名我就簽名，我會簽自
    己的名字」、「（警察詢問你並製作筆錄，是否記得警察問
    你什麼話，有無問你毒品來源？）警察有問，我說甲基安非
    他命跟一個朋友叫做「德煌」買的我不知道他姓什麼，但我
    確實不認識被告」、「（你在警局製作筆錄內容是否清楚？
    ）我忘記了」、「（提示95偵字第1576號第72頁，既然你說
    你不識字，相片應該看的懂，為何你會在相片裡簽名及押指
    紋？）警察叫我簽名押指紋我就簽名押指紋」、「（是否知
    道口卡片蓋章就是指認？）我不知道」、「（警察都沒有告
    訴你為何要簽名押指印嗎？）沒有」等語（見本院卷第109
    至111 頁）。
  (三)證人辛○○於本院審理時到庭具結證稱：「（是否認識被告
    ？有無綽號？）認識，我們都叫他『加能仔』」、「（於94
    年3 月間被告有無提供毒品海洛因及甲基安非他命給你施用
    ？）沒有」、「（那麼你94年間所施用的毒品海洛因及甲基
    安非他命是跟何人購買的？）毒品海洛因及甲基安非他命我
    是跟『偉仔』（台語）買的」、「（與被告是否熟識？）普
    通朋友而已」、「（是否是跟被告同是鹽埔人？）不是，我
    是住在烏龍那邊」、「（於94年7 月29日在東港刑事組有說
    被告從94年3 月開始提供毒品給你吸食，你是以每小包500
    元或1000元的價錢向被告購買海洛因及甲基安非他命，當時
    為何這樣說？）是警察拿相片給我問我人熟不熟，並叫我指
    認」、「（警察拿相片給你指認，是否就是關於被告販毒給
    你，這件事情你是否知道？）我知道，我跟被告是朋友還有
    一起釣魚」、「（是否知道指認被告販毒會對被告不利？）
    因為警察抓我施用毒品，警察拿相片給我看但很模糊，警察
    叫我簽名，我就簽名，我知道這樣對被告不利」、「（提示
    95年度偵字第1876號第41至42頁，為何要調查筆錄跟警察這
    樣說並且簽名？）當時警察叫我指認，我有跟警察說相片中
    的人又沒有賣我毒品，為何要讓我指認」、「（你跟被告有
    交情為何你要陷害被告，連電話號碼你都說的很清楚，而且
    你在警局先指認「正源仔」、「大胖輝」，最後面才指認「
    加能仔」是否如此？）是警察問我叫我簽名的」、「（指認
    被告的這部分是你主動跟警察說，還是警察主動跟你說「加
    能仔」這個人你才指認，情形如何？）當時警察拿「加能仔
    」照片給我指認，我有跟警察說相片中的人我不認識」、「
    （你指認照片的當時是否知道相片中的人是何人？）我不知
    道，當時我從相片也看不出來是被告，而且照片跟丁○○本
    人差很多」、「（因何案件指認是否知道？）我知道是毒品
    案件」、「（警察有無告訴你指認的人是丁○○？）沒有，
    警察問我相片中的人是否認識，我說不認識」等語（見本院
    卷第112 至115頁）。
  (四)證人庚○○於本院審理時到庭具結證稱：「（認識庭上被告
    多久？）好幾年了，我們從小就認識了，交情普通」、「（
    於94年3 月間被告有無賣你毒品甲基安非他命？）沒有」、
    「（你所施用的毒品甲基安非他命如何而來？）跟一個東港
    的『牛仔』所購買」、「（提示95年偵字第1876號第23、24
    頁）為何在警局陳述被告有賣給你毒品甲基安非他命？）因
    為警察叫我他怎麼問我就怎麼回答」、「（為何要指認被告
    ？）警察嚇唬我，說如果我不配合要關我及判刑，叫我一定
    要指認被告」、「（被告與你是從小到大的朋友為何你要陷
    害他？）是警察叫我跟他們配合」、「（警察有沒有打你？
    ）沒有」、「（警察如何向你恐嚇？）警察說要判我重刑，
    如果我跟警察配合他要放我走」、「（因為這樣你才出賣被
    告嗎？）是的」、「（當時警察的詢問是否一問一答？）是
    的，但並沒有連續錄音，有時候會切掉錄音設備一陣子，才
    又再繼續錄音」、「（是幾個警察幫你製作筆錄？）我忘記
    了」、「（幾個警察恐嚇你？）有三個警察，並沒有我家人
    在旁」、「（你到警察局的時候，是你主動跟警察說被告的
    事情嗎？）是警察主動跟我說的」、「（警察是否直接問有
    無跟被告買毒品？）是的」、「（警察當時有無查獲相關證
    據，證明你有跟被告買毒品？）沒有，是警察叫我這樣說」
    、「（當時你不知道會陷害到被告嗎？）在警察局的時候我
    會害怕」、「（你是否在檢察官面前就有陳述毒品不是跟被
    告買的？）是的」、「（警察對你製作筆錄的時候並非全程
    連續錄音是否如此？）沒有全程連續錄音，警察問我一句話
    的時候會先把錄音機切掉，跟我說該如何說之後，警察才又
    把錄音機開啟錄音」等語（見本院卷第118至120頁）。
  (五)證人乙○○於本院審理時到庭具結證稱：「（是否認識被告
    ？）於94年開始認識了2 、3 年」、「（兩人有無交情？）
    沒有交情，是當時我還在送貨的時候到早餐店吃早餐的時候
    認識被告」、「（跟被告有無交往？）當時我剛好沒有工作
    ，我是開貨車的，我曾經幫忙被告搬家賺零用錢，只有這樣
    子而已」、「（是否有於94年3 月3 日凌晨45分在新園鄉○○村○○路上，向綽號「加能仔」購買1 包1000元的海洛因
    ？）沒有，我沒有跟他購買海洛因」、「（為何在94年7 月
    29日在東港分局的刑事組要這樣說，說你有跟被告購買海洛
    因？）是警察叫我照筆錄這樣講的，當時警察有5 、6 個人
    到我家裡將我押到分局去，說如果我不照他們的意思講的話
    ，要讓我很難看」、「（是否知道那幾個警察？）我不知道
    他們名字」、「（當時有無吸毒？）當時沒有」、「（為何
    當時你要這樣說？）因為有5 、6 個警察押走我，我會害怕
    」、「（警察有無打你？）沒有打我，但我壓力很大」、「
    （是否知道販毒的罪很重？）我不曉得」、「（是否知道這
    樣說會陷害被告？）我當時是想說如果我不這樣說，我會很
    慘，所以當時我在警察那邊才會這樣說，心想說到法院再說
    實話，所以之後到檢察官面前我才會說我不是跟被告買毒品
    的」、「（你有跟警察陳述你有跟綽號「大頭」的人購買一
    級毒品海洛因，此部分是否為你之自由陳述？）當時我有吸
    毒，我確實是到網咖找一個『大頭』的人買毒品海洛因」、
    「（之後有陳述有跟被告購買毒品這件事情是否實在？）不
    實在，是警察叫我照筆錄陳述」、「（警察當時有無跟你說
    他們掌握何證據，證明被告有販賣毒品給你等事實？）沒有
    」、「（你當時是否想過如果沒有按照警察所說情形又是如
    何？）我害怕我會被拖到隱密處毆打」、「（警察當時的態
    度如何？）基本的辱罵及恐嚇都有，我會害怕，我父母親在
    場也很害怕」、「（至警局做筆錄的時候有無家人陪同？）
    沒有」等語（見本院卷第122至124頁）。
  (六)證人甲○○、丙○○、庚○○、乙○○、辛○○與被告均無
    任何親屬關係，衡情上開證人應無虛構事實以維護被告之理
    ，況其等均到庭具結作證，更係以刑事責任擔保其證言之真
    實性，故上開證人前開證述內容，經核尚無不可採信之處。
    復觀之被告固不否認扣案之手機均係其所有（見本院卷第46
    頁），且被告及選任辯護人就證人乙○○使用之行動電話門
    號0000000000號、證人辛○○使用之行動門號0000000000號
    、證人庚○○使用之行動電話門號0000000000號與被告使用
    之行動電話門號0000000000、0000000000、0000000000、00
    00000000自94年3 月1 日至同年3 月22日止電話雙向通聯紀
    錄均不爭執（見本院卷第51頁）。惟上開通聯紀錄僅可認定
    上開手機確有通話，為其通話內容為何？是否即係為被告與
    其等證人為聯絡購買毒品所用，尚無法據此認定。
  (七)至扣案之第一級毒品海洛因28小包（淨重6.40公克，毛重12
    .45 公克）、第二級毒品甲基安非他命1 小包（毛重1.41公
    克）、注射針筒54支、空夾鍊袋154 只、電子磅秤1 台、吸
    食器一組、削尖吸管1 支、現金42,400元、葡萄糖1 包（毛
    重3063公克）及行動電話（含SIM 卡）5 支，訊據被告固不
    否認為其所有，惟辯稱上開物品均係供其施用毒品所用之物
    等語。上開扣案之第一級毒品海洛因28小包、第二級毒品甲
    基安非他命1 小包、電子磅秤1 台、吸食器1 組、削尖吸管
    1 支，經送法務部調查局鑑定及高雄醫學大學附設中和紀念
    醫院檢驗，均認有第一級毒品海洛因、第二級毒品甲基安非
    他命成分無誤，此有法務部調查局94年5 月24日調科壹字第
    240003619 號鑑定通知書及該醫院97年4 月25日檢驗報告4
    張在卷可稽（見94年核退字第272 號卷第12頁、本院卷第30
    至34頁）。惟觀之被告本案經搜索查獲時，經採尿送驗後，
    其確實有施用毒品犯行，有臺灣檢驗科技股份有限公司94年
    4 月11日編號KＺ000000000000濫用藥物尿液檢驗報告、搜索
    筆錄、扣押筆錄及警詢筆錄各1 份在卷可稽（95年度偵字第
    1876號卷第109 至138 頁）。是被告辯稱上開物品均係其施
    用毒品所用，即非無據。故尚難僅憑上開物品遽認被告有何
    販賣毒品犯行。
六、綜上所述，被告辯稱其並無於如附表所示時、地分別販賣第
    一級毒品及第二級毒品予如附表所示之人之事實，應屬可信
    。此外，公訴人復未提供其他積極證據足資證明被告確有公
    訴人所指之犯行，不能證明被告犯罪，參諸前揭法條規定與
    判例意旨依法應為被告無罪之諭知。
據上論斷，應依刑事訴訟法第301 條第1 項，判決如主文。
本案經檢察官劉昀到庭執行職務。
中    華    民    國    98    年    6     月    19    日
                  刑事第一庭  審判長法  官  潘正屏
                                    法  官  曾吉雄
                                    法  官  許蓓雯
以上正本證明與原本無異。
如不服本判決應於收受判決後10日內向本院提出上訴書狀，並應
敘述具體理由；其未敘述上訴理由者，應於上訴期間屆滿後20日
內向本院補提理由書（均須按他造當事人之人數附繕本）「切勿
逕送上級法院」。
中    華    民    國    98    年    6     月    19    日
                                    書記官  鄭美雀
附表：
  ┌──┬────┬─────┬──────┬────┐
  │編號│販賣對象│販賣時間及│販賣毒品及數│販售金額│
  │    │        │地點      │量          │        │
  ├──┼────┼─────┼──────┼────┤
  │ 1  │己○○  │94年3月初 │海洛因1小包(│每小包  │
  │    │        │屏東縣東港│重量不詳)   │500元   │
  │    │        │鎮新勝里信│            │        │
  │    │        │義路30號  │            │        │
  ├──┼────┼─────┼──────┼────┤
  │ 2  │甲○○  │94年4月15 │海洛因；每次│每小包  │
  │    │        │、18、21、│1小包（0.2  │500元   │
  │    │        │23日1時許 │公克），共計│        │
  │    │        │屏東縣新園│4次         │        │
  │    │        │鄉五房村雙│            │        │
  │    │        │園大橋下  │            │        │
  ├──┼────┼─────┼──────┼────┤
  │ 3  │丙○○  │94年3月20 │安非他命1小 │每小包  │
  │    │        │日13時許  │包（0.3公克 │500元   │
  │    │        │屏東縣新園│）          │        │
  │    │        │鄉鹽埔村進│            │        │
  │    │        │德大橋下  │            │        │
  ├──┼────┼─────┼──────┼────┤
  │ 4  │庚○○  │94年3月1日│前開期間內購│每次1000│
  │    │        │至同年3月 │買安非他命3 │元      │
  │    │        │22日      │次(重量不詳)│        │
  │    │        │屏東縣新園│            │        │
  │    │        │鄉鹽埔村  │            │        │
  ├──┼────┼─────┼──────┼────┤
  │ 5  │乙○○  │94年3月3日│海洛因1小包(│每小包  │
  │    │        │0時45分許 │重量不詳)   │1000元  │
  │    │        │屏東縣新園│            │        │
  │    │        │鄉鹽埔村鹽│            │        │
  │    │        │洲路      │            │        │
  ├──┼────┼─────┼──────┼────┤
  │ 6  │楊先溫  │94年3月   │海洛因及安非│每小包  │
  │    │        │地點不詳  │他命        │500、   │
  │    │        │          │            │1000元  │
  └──┴────┴─────┴──────┴────┘


司法院資訊處製作；財團法人民間司法改革基金會備份。
